臺灣高雄地方法院刑事判決　　　　　　　九十一年度訴字第三三八二號
　　公　訴　人　臺灣高雄地方法院檢察署檢察官
　　被　　　告　甲○○
右列被告因違反毒品危害防制條例案件，經檢察官提起公訴（九十一年度毒偵字第六
五九二號），本院判決如左：
    主  文
甲○○連續施用第一級毒品，累犯，處有期徒刑壹年。扣案海洛因貳小包（驗前毛重
貳點公克，驗後共計淨重壹點捌壹公克，包裝重零點陸公克，純度拾貳點肆壹
%，純質淨重零點伍玖公克），沒收銷燬之。
    事  實
一、甲○○曾於民國八十八年間犯有違反毒品危害防制條例案件，經法院判處有期徒
    刑一年確定，甫於八十九年十月十三日縮短刑期執行完畢（構成累犯）。又前曾
    因施用第二級毒品安非他命案件，經裁定送觀察、勒戒（本院八十八年度毒聲字
    五一一二號）、強制戒治（本院八十八年度毒聲字第五五八八號）及停止戒治並
    宣告所餘戒治期間交付保護管束（本院八十八年度毒聲字第九三八一號），俟保
    護管束期滿後，業由臺灣高雄地方法院檢察署檢察官於八十九年八月十一日，以
    八十九年度戒毒偵字第八六六號不起訴處分確定。詎甲○○猶不知悔改，於前受
    不起訴處分確定後五年以內，又因施用第二級毒品安非他命案件，經送強制戒治
    （本院九十年度毒聲字第四七三一號），並由本院就該施用第二級毒品安非他命
    犯行，以九十年度易字第三四四一號判決判處有期徒刑四月，如易科罰金，以三
    百元折算一日確定（現正執行中）。嗣甲○○復基於概括犯意，自九十一年八月
    間某日起至同年十一月一日十五時三十分許往前回溯二十四小時內之某時止，連
    續在高雄市○○區○○里○○○路二二三巷十八號之一住處施用第一級毒品海洛
    因，為警於同年十一月一日十五時三十分許，在上開住處查獲，並扣得第一級毒
    品海洛因二小包（驗前毛重二．三公克，驗後共計淨重一．八一公克，包裝重○
    ．三六公克，純度三十二．四一%，純質淨重○．五九公克），復就該施用第一
    級毒品犯行，以本院九十一年度毒聲字第七五○三號裁定送強制戒治。
    事  實
二、案經高雄市政府警察局鼓山分局報告臺灣高雄地方法院檢察署檢察官偵查起訴。
    理  由
一、訊據被告甲○○對右揭連續施用第一級毒品海洛因之事實供認不諱，而被告於上
    開時、地經警查獲時所採尿液送驗結果，確呈嗎啡陽性反應之事實，有高雄市立
    凱旋醫院煙毒尿液檢驗成績書（九十一年十一月十八日高市凱醫檢字第○○七一
    八號）一紙可稽。又被告於上開時、地遭警查獲時所扣得海洛因二小包，經送法
    務部調查局鑑驗結果，確含嗎啡陽性反應之事實，有該局九十一年十一月十八日
    調科壹字000000000號鑑通知書可憑，並有扣案海洛因二小包可資佐證，足認被
    告之自白核與事實相符。又被告前曾因施用第二級毒品安非他命案件，經裁定送
    觀察、勒戒（本院八十八年度毒聲字五一一二號）、強制戒治（本院八十八年度
    毒聲字第五五八八號）及停止戒治並宣告所餘戒治期間交付保護管束（本院八十
    八年度毒聲字第九三八一號），俟保護管束期滿後，業由臺灣高雄地方法院檢察
    署檢察官於八十九年八月十一日，以八十九年度戒毒偵字第八六六號不起訴處分
    確定。詎甲○○猶不知悔改，復於前受不起訴處分確定後五年以內，又因施用第
    二級毒品安非他命案件，經送強制戒治（本院九十年度毒聲字第四七三一號），
    並由本院就該施用第二級毒品安非他命犯行，以九十年度易字第三四四一號判決
    判處有期徒刑四月，如易科罰金，以三百元折算一日確定（現正執行中）之事實
    ，亦有臺灣高等法院被告全國前案紀錄表一紙附卷可查。被告於前受不起處分確
    定後五年以內，猶不知悔改再犯本案，為三犯，再經本院以九十一年度毒聲字第
    七五○三號裁定送強制戒治之事實，復有該裁定書一紙附於偵查卷內可證。事證
    明確，被告右揭連續施用第一級毒品海洛因之犯行洵堪認定，應予依法論科。
二、查海洛因係毒品危害防制條例第二條第二項第一款所定之第一級毒品，不得非法
    持有、施用，被告竟持以施用，故核被告甲○○所為，係犯毒品危害防制條例第
    十條第一項之施用第一級毒品罪。被告施用第一級毒品海洛因前同時持有第一級
    毒品海洛因，其持有之低度行為，已為施用之高度行為所吸收，不另論以持有罪
    。又被告自九十一年八月間某日起至同年十一月一日十五時三十分許往前回溯二
    十四小時內之某時止，先後多次連續施用第一級毒品海洛因之犯行，係時間緊接
    ，手法相同，觸犯構成要件同一之罪名，顯係基於概括之犯意反覆為之，為連續
    犯，應依刑法第五十六條之規定，論以連續施用第一級毒品海洛因一罪，並依法
    加重其刑。再被告曾於八十八年間犯有違反毒品危害防制條例案件，經法院判處
    有期徒刑一年確定，甫於八十九年十月十三日縮短刑期執行完畢（構成累犯），
    有臺灣高等法所院被告全國前案紀錄表、臺灣高雄地方法院檢察署刑案資料查註
    紀錄表各一紙附卷可稽，其於前受有期徒刑之執行完畢後，五年以內再犯本案有
    期徒刑以上之罪，為累犯，應依刑法第四十七條之規定，加重其刑。被告所應處
    之刑有二種以上刑之加重原因，應依法遞加之。爰審酌被告前曾因施用第二級毒
    品安非他命案件，經裁定送觀察、勒戒（本院八十八年度毒聲字五一一二號）、
    強制戒治（本院八十八年度毒聲字第五五八八號）及停止戒治並宣告所餘戒治期
    間交付保護管束（本院八十八年度毒聲字第九三八一號），俟保護管束期滿後，
    業由臺灣高雄地方法院檢察署檢察官於八十九年八月十一日，以八十九年度戒毒
    偵字第八六六號不起訴處分確定。詎甲○○猶不知悔改，復於前受不起訴處分確
    定後五年以內，又因施用第二級毒品安非他命案件，經送強制戒治（本院九十年
    度毒聲字第四七三一號），並由本院就該施用第二級毒品安非他命犯行，以九十
    年度易字第三四四一號判決判處有期徒刑四月，如易科罰金，以三百元折算一日
    確定（現正執行中），被告復於右揭時、地再犯本案相同罪行，為三犯，顯見意
    志不堅，並對施用毒品之行為不知悛悔，惟其犯罪係戕害自身，尚未害及他人，
    及犯後已坦承犯行，態度尚佳等一切情狀，爰量處如主文所示之刑，以示儆懲。
    扣案第一級毒品海洛因二小包（驗前毛重二．三公克，驗後共計淨重一．八一公
    克，包裝重○．三六公克，純度三十二．四一%，純質淨重○．五九公克），屬
    毒品危害防制條例第二條第二項第一款所定之第一級毒品，為違禁物，不問屬於
    犯人與否，爰併依毒品危害防制條例第十八條第一項前段之規定，宣告沒收銷燬
    之。
據上論斷，應依刑事訴訟法第二百九十九條第一項前段，毒品危害防制條例第十條第
一項、第十八條第一項前段，刑法第十一條前段、第五十六條、第四十七條，判決如
主文。
本案經檢察官郭文俐到庭執行職務。
中      華      民      國      九十一    年    十二    月    三十一    日
                                    臺灣高雄地方法院刑事第七庭
                                      法  官  柯  盛  益
右正本證明與原本無異。
如不服本判決，應於判決送達後十日內，向本院提出上訴狀。
                                      書記官  陳  昱  良
中      華      民      國      九十一    年    十二    月    三十一    日
附錄本案判決論罪科刑法條全文
毒品危害防制條例第十條第一項：
施用第一級毒品者，處六月以上五年以下有期徒刑。
